臺灣花蓮地方法院民事裁定　　　　　　　96年度聲繼字第26號
聲　請　人　乙○○
　　　　　　　　　　　　鋼管廠.
代　理　人　丙○○
上列聲明人聲明繼承被繼承人甲○○在台遺產事件，本院裁定如
左：
    主  文
本件聲明繼承駁回。
程序費用由聲明人負擔。
    理  由
一、本件聲請意旨略以：聲明人乙○○為大陸地區人民，係被繼
    承人甲○○之弟弟，依民法第一千一百三十八條規定，對被
    繼承人遺產有繼承權，甲○○於民國95年9月25日死亡，在
    台留有遺產，茲依台灣地區與大陸地區人民關係條例之規定
    ，向　鈞院為聲明繼承之表示等語，爰提出經財團法人海峽
    交流基金會驗證中華人民共和國安徽省樅陽縣公證處出具之
    親屬關係公證書、當事人往來信函、被繼承人前往大陸探親
    時之合照、委託書、死亡除戶戶籍謄本為證。
二、按我國民法第一千一百四十八條前段規定，繼承人自繼承開
    始時，除本法另有規定外，承受被繼承人財產上之一切權利
    義務。同法第一千一百三十八條規定，遺產繼承人，除配偶
    外，依左列順序定之：一、直系血親卑親屬。二、父母。三
    、兄弟姐妹。四、祖父母。本件聲請人主張其為被繼承人在
    大陸地區之弟，固據提出中華人民共和國安徽省樅陽縣公證
    處所出具之2006皖樅公證字第560號親屬關係公證書正本、
    財團法人海峽交流基金會96核字第003311號核驗證明書正本
    各一份為證。惟該公證書雖經財團法人海峽交流基金會證明
    形式上為真正，然實質內容是否為真正，該基金會並無從得
    知，尚不能僅憑上開證明書即遽認聲請人之主張為真實。
三、經查：依據聲明人所提出之中華人民共和國安徽省樅陽縣公
    證處所出具之2006皖樅公證字第560號及2007皖樅公證字第
    357號親屬關係公證書記載，甲○○現於大陸地區尚有弟弟
    乙○○及侄子程如意之親屬存活，惟經卷附行政院國軍退除
    役官兵輔導委員會花蓮榮譽國民之家單身榮民親屬關係表上
    甲○○之大陸親屬欄上記載為「弟程如意，住安徽省樅陽縣
    湯溝鎮○○街52號」，故核依上開單身榮民親屬關係表上之
    資料記載，被繼承人甲○○僅有弟弟程如意一人為其親屬，
    並無聲明人乙○○為甲○○親屬之記載，因此，本院審認之
    結果與聲明人所提出之經財團法人海峽交流基金會驗證之親
    屬關係公證書內所示程如意乃被繼承人侄子，以及聲明人為
    被繼承人甲○○弟弟之事實不符。則聲明人雖以被繼承人之
    合法繼承人自居，而向本院為聲明繼承之表示，然審核結果
    ，既與事實不符，於法顯有未合，應予駁回。
四、依非訟事件法第8條第1項前段、第21條，裁定如主文。
中　　華　　民　　國　　96　　年　　6 　　月　　8　　日
                          臺灣花蓮地方法院家事法庭
                              法      官  吳 順 龍
右為正本係照原本作成。
如對本裁定抗告，須於裁定送達後十日之不變期間內，向本院提
出抗告狀。
                              法院書記官  陳 景 源
中　　華　　民　　國　　96　　年　　6 　　月　　8 　　日
